福建金門地方法院刑事判決　　　　　　　　 94年度訴字第8號
公　訴　人　福建金門地方法院檢察署檢察官
被　　　告　甲○○
指定辯護人　辛銀珍律師
上被告因違反毒品危害防制條例案件，經檢察官提起公訴（94年
度偵字第157 號），本院判決如下：
    主  文
甲○○運輸第一級毒品，累犯，處有期徒刑拾貳年，扣案送驗後
所餘第一級毒品海洛因總淨重壹佰貳拾玖點玖零公克沒收銷燬之
；扣案保鮮膜肆張、透明膠帶壹條均沒收之。
    事      實
一、甲○○前於民國86年間因麻醉藥品管理條例、肅清煙毒條例
    等案件，經臺灣南投地方法院分別判處有期徒刑7 月、3 年
    2 月，應執行有期徒刑3 年6 月確定，甫於90年5 月30日執
    行完畢；竟明知第一級毒品海洛因業經行政院公告列為管制
    物品，不得運輸、持有之，卻為供己施用之便，仍基於運輸
    及私運管制物品海洛因之犯意，於94年4 月12日下午，由金
    門前往大陸地區廈門市，在廈門市「蓮花民宿」以人民幣
    5,300 元之價格，向大陸不詳姓名年籍男子購得海洛因4 包
    （毛重共約155.35公克），並於翌日中午時分，以保鮮膜將
    購得之海洛因包裹後，用膠帶黏綁於其身體之腰際，再覆以
    衣物，隨即於同日14時10分在廈門市和平碼頭搭乘客輪返回
    金門，同日15時許抵達金門縣水頭碼頭通關檢查時，因神情
    異常，為警當場查獲，並扣得海洛因4 包、保鮮膜4 張、透
    明膠帶1 條、香菸二支，及摩托羅拉、易利信手機各一支。
二、案經行政院海岸巡防署中部地區巡防局移送福建金門地方法
    院檢察署檢察官偵查起訴。
    理      由
一、訊據被告甲○○固坦承上揭事實，惟辯稱海洛因係為自己施
    用，其主觀上並無運輸之犯意云云。然查，被告由金門到大
    陸地區廈門市向不詳年籍、姓名之大陸男子購買第一級毒品
    海洛因4 包（毛重約155.35公克），並用保鮮膜分別包裹後
    將之黏綁藏匿於腰際夾帶返回金門等情，業據被告於檢察官
    偵查中，及本院審理時供承不諱，復有法務部調查局94年7
    月11日調科壹字第360000013 號鑑定通知書，及扣案海洛因
    （送驗後餘淨重129.90公克、純度68.74%，純質淨重89.29
    公克）、保鮮膜4 張、透明膠帶1 條在卷可稽，事證明確；
    且查縱被告所辯購買上開海洛因係供自己施用屬實，對被告
    將海洛因包裹黏綁於腰際由大陸地區攜帶進入台灣地區之事
    實及認知，不生影響，被告運輸海洛因之主觀犯意至為明顯
    ，所辯無運輸之犯意，顯無足採，犯行堪以認定。
二、按「運輸係就其行為而言，不以國外輸入國內或國內輸出國
    外為限，其在國內運送者，亦屬之。」，司法院36年院解字
    第3541號解釋意旨參照；且按「自大陸地區私運物品進入台
    灣地區者，以私運物品進口論。」，懲治走私條例第12條定
    有明文。核被告所為，係犯毒品危害防制條例第4 條第1 項
    之運輸第一級毒品罪及懲治走私條例第2 條第1 項之私運管
    制物品進口罪。被告持有海洛因之低度行為為運輸之高度行
    為所吸收，不另論罪；又被告以一運輸行為，同時觸犯上開
    構成要件不相同之罪名，為想像競合犯，應依刑法第55條規
    定，從一重之運輸第一級毒品罪處斷。被告前於86年間因麻
    醉藥品管理條例、肅清煙毒條例等案件，經臺灣南投地方法
    院分別判處有期徒刑7 月、3 年2 月，應執行有期徒刑3 年
    6 月確定，嗣於90年5 月30日執行完畢，有臺灣高等法院被
    告前按紀錄表附卷可按，其受有期徒刑之執行完畢，五年內
    再犯本案有期徒刑以上之罪，為累犯，應加重其刑；又扣案
    海洛因送請鑑定結果，純度為百分之六八點七四，純質淨重
    僅為89.29 公克，且無其他積極事證足資證明被告有將上開
    毒品海洛因販賣牟利之行為，科以毒品危害防制條例第4條
    第1 項之死刑或無期徒刑之刑，猶嫌過重，犯罪情狀，尚堪
    憫恕，爰依刑法第59條規定，酌量減輕其刑。爰審酌被告為
    自己施用之犯罪動機、手段、目的、犯罪後坦承之態度，及
    其他之一切情狀，量處如主文所示之刑。扣案送驗所餘之第
    一級毒品海洛因（淨重129.90公克），依毒品危害防制條例
    第18條第1 項前段之規定，宣告沒收銷燬之；而扣案保鮮膜
    4 張、透明膠帶1 條係用於包裹毒品，防止毒品裸露、逸出
    、防潮，並便於攜帶、運輸，乃屬供運輸毒品所用之物，均
    依毒品危害防制條例第19條第1 項規定，宣告沒收之。至扣
    案摻有海洛因之香菸二支，及摩托羅拉、易利信手機各一支
    均非運輸海洛因所用；且香菸二支為被告施用毒品之工具，
    雖與海洛因難以分離，惟香菸之海洛因含量極微，而被告施
    用海洛因之犯行，復經檢察官另案偵辦中，應另行處理，爰
    均不為沒收之宣告。
據上論斷，應依刑事訴訟法第299 條第1 項前段、毒品危害防制
條例第4 條第1 項、第18條第1 項前段、第19條第1 項，懲治走
私條例第2 條第1 項、第12條，刑法第11條、第47條、第55條、
第59條，判決如主文。
本案經檢察官吳祚延到庭執行職務
中　　華　　民　　國　　94　　年　　8 　　月　　10　　日
　　　　　　　　　刑事庭 審判長法 官  陳中和
                      　       法 官  林鈺琅
                               法 官  魏玉英
以上正本證明與原本無異。
如不服本判決，應於判決送達後10日內，向本院提出上訴狀。
　　　　　　　　　　　　　　　書記官　郭友香
中　　華　　民　　國　　94　　年　　8 　　月　　10　　日
附錄本案論罪科刑法條全文
毒品危害防制條例第4條第1項
製造、運輸、販賣第一級毒品者，處死刑或無期徒刑；處無期徒
刑者，得併科新台幣1000萬元以下罰金。
懲治走私條例第2條第1項
私運管制物品進口、出口逾公告數額者，處7 年以下有期徒刑，
得併科新台幣300萬元以下罰金。
